【裁判字號】    90,上易,461
【裁判日期】    900110
【裁判案由】    水污染防治法
【裁判全文】
臺灣高等法院高雄分院刑事判決                      九十年度上易字第四六一號
    上  訴  人
    即  被  告  甲○○
    選任辯護人  衛佐邦  律師
右上訴人因違反水污染防治法案件，不服台灣高雄地方法院八十九年度易字第四二四
九號中華民國九十年一月十日第一審判決（起訴案號：台灣高雄地方法院檢察署八十
九年度偵字第一七三二四號），提起上訴，本院判決如左：
    主  文
上訴駁回。
    事  實
一、甲○○前曾於民國八十八年間，於高雄縣路竹鄉○○路七十八號合作興業有限公
    司，從事螺絲之生產，而違反水污染防治法案件，經臺灣高雄地方法院判處有期
    徒刑肆月，於八十九年四月二十一日易科罰金執行完畢，仍不知悔改。其為高雄
    縣路竹鄉○○路七十八號合作興業有限公司負責人，仍續在該公司廠址以生產螺
    絲為業，明知該公司無有效廢水處理設備，卻仍將工廠廢水排入溝渠再排入二仁
    溪，而於八十八年四月六日高雄縣政府環境保護局派員稽查結果，查獲其所排放
    之污水ＰＨ值為十二（標準值為六至九）；懸浮固體為一七八○ＰＰＭ（標準值
    為三十ＰＰＭ），經高雄縣政府核定為情節重大，依水污染防治法第三十八條之
    規定，以八十八年五月五日八八府環三字第八三五六二號函令停工改善。詎甲○
    ○不遵行上開主管機關所為之停工命令，仍於八十九年六月二十八日起至六月三
    十日止，在上址繼續營業，且仍排放不合格之廢水（ＰＨ值為六‧一，懸浮固體
    為六七○ＰＰＭ），復於同年六月三十日為高雄縣環境保護局人員稽查發覺。
二、案經高雄縣政府移請臺灣高雄地方法院檢察署檢察官偵查起訴。
    理  由
一、訊據上訴人即被告甲○○，坦承右揭事實不諱，於本院調查時亦同此供承無異，
    其所經營之合作興業有限公司，並無有效廢水處理設備，擅將工廠廢水排入溝渠
    再排入二仁溪，而於八十八年四月六日高雄縣政府環境保護局派員稽查結果，查
    獲其所排放之污水ＰＨ值為十二（標準值為六至九）；懸浮固體為一七八○ＰＰ
    Ｍ（標準值為三十ＰＰＭ），經高雄縣政府核定為情節重大，依水污染防治法第
    三十八條之規定，以八十八年五月五日八八府環三字第八三五六二號函令停工改
    善。詎甲○○不遵行上開主管機關所為之停工命令，仍於八十九年六月二十八日
    起至六月三十日止，在上址繼續營業，且仍排放不合格之廢水（ＰＨ值為六‧一
    ；懸浮固體為六七○ＰＰＭ），復於同年六月三十日為高雄縣環境保護局人員稽
    查發覺。有高雄縣政府八十八年五月五日之八八府環三字第八三五六二號函、八
    十九年八月二日之八九府環三字第ＷＢＯＯ三一六一號函、水污染稽查紀錄、高
    雄縣政府環境保護局水質檢驗報告影本各一份、現場照片四幀（顯示生產機具污
    染不堪）等證可資佐憑，足證被告上開自白之詞與事證相符，被告罪證明確，犯
    行堪予認定。
二、核被告所為，係犯水污染防治法第三十六條第一項之罪。被告不遵行停工命令仍
    繼續營業，本質上係基於同一營業目的下接續為之，乃屬行為之繼續，並非連續
    犯，併此敘明。被告前曾於民國八十八年十月間，因違反水污染防治法案件，經
    臺灣高雄地方法院判處有期徒刑四月確定，於八十九年四月二十一日易科罰金執
    行完畢，此有臺灣高雄地方法院檢察署刑案資料查註紀錄表附卷足按，其於有期
    徒刑之執行完畢後，五年內再犯本件最重本刑為有期徒刑以上之罪，為累犯，依
    刑法第四十七條之規定，加重其刑。
三、原審依水污染防治法第三十六條第一項、刑法第十一條、第四十二條第二項、第
    四十七條，罰金罰鍰提高標準條例第二條，現行法規所定貨幣單位折算新臺幣條
    例第二條，並審酌被告係累犯，甫於八十九年四月二十一日因經營事業排放不合
    格廢水，污染河川水源，經主管機關命令停工仍不改善，繼續營運且排放污水，
    經台灣高雄地方法院判處徒刑執行完畢，竟未能因前開刑之執行獲取教訓，為經
    營事業，仍未改善，排放廢水，破壞生態環境，顯見前次之刑罰未能收矯治之效
    ，雖其犯罪後已坦承犯行，工廠現已停工及其工廠之經營規模不大，惟處罰仍不
    宜過輕等一切情狀，量處有期徒刑八月，併科罰金新台幣二萬元，及依法諭知罰
    金如易服勞役，以銀元參佰元（即新臺幣玖佰元）折算一日之折算標準，以示懲
    儆。認事用法尚無不合，量刑亦稱妥適，被告上訴意旨指摘量刑過重不當，並無
    可取，為無理由，應予駁回。
據上論斷，應依刑事訴訟法第三百六十八條，判決如主文。
本案經檢察官鄭文貴到庭執行職務。
中        華        民        國    九十    年    四    月     十八     日
                              臺灣高等法院高雄分院刑事第六庭
                                  審判長法官  王憲義
                                        法官  范惠瑩
                                        法官  陳啟造
右乙本證明與原本無異。
不得上訴。
                                      書記官  劉金萍
中        華        民        國    九十    年    四    月     二十     日
本件論罪科刑法條：
水污染防治法第三十六條第一項：
事業不遵行主管機關依本法所為停工或停業之命令者，處負責人一年以下有期徒刑、
拘役或科或併科新台幣三萬元以下罰金。
                                                                    Ａ


司法院資訊處製作；財團法人民間司法改革基金會備份。
